臺灣高等法院高雄分院刑事裁定
111年度毒抗字第13號
抗  告  人  
即  被  告  朱恩蒂



上列抗告人因聲請觀察勒戒案件，不服臺灣高雄地方法院中華民
國110年12月10日裁定(110年度毒聲字第949號)，提起抗告，本
院裁定如下：
    主  文
抗告駁回。
    理  由
一、抗告意旨略以：抗告人即被告朱恩蒂（下稱被告）深知毒品
    之危害而早已隔絕許久，目前無身癮亦無心癮，自營菜攤維
    生。又被告雖另有他案審理中，惟其始終未曾認罪，不應以
    此混淆而認被告確有送觀察勒戒之必要，爰請撤銷原裁定云
    云。
二、原裁定意旨略以：被告施用第二級毒品甲基安非他命之事實
    明確，爰依毒品危害防制條例第20條第1項規定，裁定將被
    告送勒戒處所觀察、勒戒，其期間不得逾2月等語。
三、按109年7月15日增訂施行之毒品危害防制條例第35條之1第1
    款及第2款前段規定，施行前犯第10條之罪之案件，於修正
    施行後偵查中，由檢察官依修正後規定處理；審判中，由法
    院依修正後規定處理。是犯第10條之罪者，不論係修正前後
    ，均應依新法規定處理。又按犯毒品危害防制條例第10條之
    罪者，檢察官應聲請法院裁定，令被告入勒戒處所觀察、勒
    戒，其期間不得逾2月；依前項規定為觀察、勒戒或強制戒
    治執行完畢釋放後，3年後再犯第10條之罪者，適用本條前2
    項之規定，毒品危害防制條例第20條第1項、第3項分別定有
    明文。而上開所謂「3年後再犯」，只要本次再犯（不論修
    正施行前、後）距最近1次觀察、勒戒或強制戒治執行完畢
    釋放，已逾3年者，即該當之，不因其間有無犯第10條之罪
    經起訴、判刑或執行而受影響（最高法院刑事大法庭109年
    度台上大字第3826號裁定意旨參考）。
四、經查：
  ㈠被告於110年4月21日下午2時55分許為警採集尿液送驗，經正
    修科技大學超微量研究科技中心先以酵素免疫分析法為初步
    檢驗，再以液相層析串聯式質譜法確認檢驗結果，確呈安非
    他命、甲基安非他命陽性反應，其中安非他命檢出濃度為4,
    560ng/ml，甲基安非他命為38,800ng/ml等情，有該研究中
    心110年5月5日尿液檢驗報告（原始編號：L00-000-000）及
    高雄市政府警察局刑警大隊偵查第七隊19分隊偵辦毒品案採
    證尿液代碼與姓名對照表（尿液代號：L00-000-000）在卷
    可佐，足認被告上開任意性自白與事實相符，其施用第二級
    毒品之犯行，堪予認定。
  ㈡被告前因施用毒品案件，經送觀察、勒戒後，認無繼續施用
    毒品傾向，於103年6月13日執行完畢釋放，有臺灣高等法院
    被告前案紀錄表在卷可參。本件係被告於前開觀察、勒戒執
    行完畢釋放3年後所為，揆諸前揭說明，應依毒品危害防制
    條例第20條第3項規定，給予適用觀察、勒戒之機會。檢察
    官於向法院聲請觀察勒戒前，固未先予被告陳述意見之機會
    ，惟查被告另因涉犯製造第二級毒品案件，現由原審法院以
    110年度訴字第505號審理中，此有臺灣高等法院被告前案紀
    錄表在卷可稽。是依毒品戒癮治療實施辦法及完成治療認定
    標準第2條第2項第1款規定，被告若於緩起訴處分前因故意
    犯他罪，經檢察官提起公訴或判決有罪確定，被告即屬不適
    合為附命完成戒癮治療之緩起訴處分。
五、原審於實質審查後以無法排除被告未來將遭判決有罪而需入
    監服刑之可能性，參酌上開毒品戒癮治療實施辦法及完成治
    療認定標準第2條第2項第1款之規範意旨等由，認本件被告
    實有不適合附命完成戒癮治療之緩起訴處分之情形，因認檢
    察官之聲請為正當，而依毒品危害防制條例第20條第1項之
    規定，裁定被告施用第二級毒品，令入勒戒處所觀察、勒戒
    ，其期間不得逾2月。經核並無不合，被告仍執前詞，指摘
    原裁定不當，提起抗告，為無理由，應予駁回。
六、據上論結，應依刑事訴訟法第412條，裁定如主文。
中　　華　　民　　國　　111 　年　　1 　　月　　27　　日
                  刑事第九庭    審判長法  官  莊崑山
                                      法  官  李炫德
                                      法  官  陳明富
以上正本證明與原本無異。
不得再抗告。
中　　華　　民　　國　　111 　年　　1 　　月　　27　　日
   　　　                             書記官  馬蕙梅